【裁判字號】    89,交上易,475
【裁判日期】    900118
【裁判案由】    過失傷害
【裁判全文】
臺灣高等法院臺南分院刑事判決            八十九年度交上易字第四七五號    Ｇ
      上  訴  人
      即  被  告  甲  ○  ○
      選任辯護人  吳  啟  勳
右上訴人因過失傷害案件，不服臺灣嘉義地方法院八十八年度交易字第一六六號，中
華民國八十九年一月二十七日第一審判決（起訴案號：臺灣嘉義地方法院檢察署八十
八年度偵字第三一九九號）提起上訴，本院判決如左：
      主      文
上訴駁回。
甲○○緩刑參年。
      事      實
一、甲○○於民國八十八年三月五日中午十一時五十分許，駕駛其原先停放在嘉義市
    ○○○路六號前路邊之ＲＴ─四○一號自用小客車，由南向北駛入快車道並迴轉
    ，其本應注意汽車迴車前，應暫停並顯示左轉燈光及手勢，看清無來往車輛，並
    注意行人通過，始得迴轉，且當時並無使其不能注意之情形，竟疏未注意顯示左
    轉燈及來往車輛，即貿然駛入快車道迴轉，適有乙○○駕駛Ｊ七─六九九九號自
    小客車搭載其妻丙○○，沿民生北路由南往北同向車道從後駛至，見狀煞避不及
    ，致其小客車車頭右前方撞擊甲○○所駕駛之自小客車左前方車門後，丙○○因
    車內安全氣囊爆出，而受有顏面部擦挫傷之傷害。
二、案經被害人丙○○、乙○○訴由嘉義市警察局第一分局報告台灣嘉義地方法院檢
    察署檢察官偵查起訴。
      理      由
一、訊據上訴人即被告甲○○矢口否認有何右揭過失傷害犯行，辯稱：係被害人乙○○開車闖紅燈，駛經路口速度太快，始撞擊其所駕駛之自小客車，其並無過失云
    云。
二、惟查：
（一）被告如何駕駛自用小客車，於迴車前疏未注意顯示左轉燈及來往車輛，即貿然
      駛入快車道迴轉，而不慎撞及被害人夫妻之事實，業據被害人丙○○、乙○○
      迭於警訊、偵查及原審調查時指訴明確，且有道路交通事故調查報告表一份，
      現場照片六張附於警卷可稽（參警卷七頁至第十頁）；而被害人丙○○確因本
      件車禍受有顏面部擦挫傷之傷害，亦有財團法人天主教聖馬爾定醫院出具之診
      斷證明書一紙附於警卷足憑（參見警卷第十一頁）。
（二）復按汽車迴車前，應暫停並顯示左轉燈光或手勢，看清無來往車輛，並注意行
      人通過，始得迴轉；又汽車行駛時，駕駛人應注意車前狀況，並隨時採取必要
      之安全措施，道路交通安全規則第一百零六條第五款、第九十四條第三項分別
      定有明文。被告在嘉義市○○○路六號前，開車由南向北駛入快車道並迴轉，
      自應注意上述道路交通安全規則之規定；而依卷附道路交通事故調查報告表之
      記載（詳見警卷第七頁）：當時日間、晴天，道路為三岔路，路面乾燥、無缺
      陷，無障礙、視距良好，並無使被告不能注意之情事，被告竟疏於注意暫停並
      顯示左轉燈光或手勢，看清無來往車輛，並注意行人通過，即貿然迴轉，以致
      肇事，致人受傷，是被告確有過失傷害行為，應堪認定，所辯前詞，不足採信
      。
（三）又本件交通事故經送台灣省嘉雲區車輛行車事故鑑定委員會鑑定結果亦認「甲○○駕駛自小客車，由路旁駛出左轉迴車，未讓行進中車輛先行，為肇事原因
      。乙○○無肇事因素。」，有該委員會八十八年六月十七日嘉鑑字第八八四一
      一號函及所附鑑定意見書一份附於原審卷可稽，且本件經覆議結果，亦與原鑑
      定意見相同，有台灣省車輛行車事故覆議鑑定委員會八十八年十一月二十三日
      府覆議字第八八一○○二號函一份附卷可憑（詳見原審卷第十二、十三頁）。
      嗣於本院審理中被告請求函送財團法人成大研究發展基金會鑑定，然該鑑定就
      被告「是否欲由慢車道左轉入快車道，還是要左轉迴車，皆有可能」，認難以
      具體論斷，因而導引出二項可能之結論，有該鑑定書在卷足憑，故財團法人成
      大研究發展基金會之鑑定，並無具體之鑑定結論，自應以台灣省嘉雲區車輛行
      車事故鑑定委員會鑑定結果為可採。
綜上各情相互參酌，益見被告上開所辯，為事後卸責之詞，委不足採。而被害人丙○○係因本件車禍受傷，故被告之過失行為與被害人之受傷間，顯具有相當因果關係，
本件事證已臻明確，被告犯行洵堪認定。
三、核被告所為，係犯刑法第二百八十四條第一項前段之過失傷害罪。原審認被告之
    罪證明確，適用刑法第二百八十四條第一項前段、第四十一條，罰金罰鍰提高標
    準條例第一條前段、第二條等規定，並審酌被告駕駛車輛因一時過失肇事致人受
    傷，應負全部過失責任等一切情狀，量處被告有期徒刑三月，如易科罰金，以三
    百元折算一日，認事用法並無不當、量刑亦甚妥適，被告空言否認犯行，指摘原
    判決不當提起上訴，核無理由，應予駁回。又被告素行良好，前此未曾受有期徒
    刑以上刑之宣告，有本院被告全國前案紀錄表可稽，其因一時疏忽，偶罹刑典，
    事後已與被害人和解，被害人不願再追究等情，有和解書及本院調查筆錄在卷足
    憑，經此刑之宣告後，應知警惕，而無再犯之虞，本院因認暫不執行其刑為適當
    ，併予以宣告緩刑參年，以勵自新。
據上論結，應依刑事訴訟法第三百六十八條，刑法第七十四條第一款，判決如主文。
本案經檢察官王碧霞到庭執行職務。
中    華    民    國      九十      年      一      月      十八        日
                                  臺灣高等法院臺南分院刑事第四庭
                                      審判長法官  徐    財    福
                                            法官  蔡    崇    義
                                            法官  宋    明    蒼
右正本證明與原本無異。
不得上訴。
                                      法院書記官  余    素    美
中    華    民    國      九十      年      一      月     十九         日
附錄本案論罪科刑法條全文：
刑法第二百八十四條第一項：因過失傷害人者，處六月以下有期徒刑、拘役或五百元
                          以下罰金。致重傷者，處一年以下有期徒刑、拘役或五
                          百元下罰金。
                  第二項：從事業務之人，因業務之過失傷害人者，處一年以下有
                          期徒刑、拘役或一千元以下罰金。致重傷者，處三年以
                          下有期徒刑、拘役或二千元以下罰金。


司法院資訊處製作；財團法人民間司法改革基金會備份。
